【裁判字號】    89,交上易,14
【裁判日期】    890308
【裁判案由】    過失傷害
【裁判全文】
臺灣高等法院高雄分院刑事判決                    八十九年度交上易字第一四號
    上  訴  人  王甲○○
    即  被  告（即甲○○
右上訴人因過失傷害案件，不服臺灣高雄地方法院八十八年度交易字第七三號中華
民國八十八年十二月十日第一審判決（起訴案號：臺灣高雄地方法院檢察署八十八年
度偵字第一五六五七號），提起上訴，本院判決如左：
      主  文
上訴駁回。
    事  實
一、王甲○○（即甲○○）考領有普通小型車駕駛執照，於民國八十八年五月二十九
    日上午九時五十分許，駕駛車牌號碼：ＶＱ─一三二二號自用小客車，沿高雄縣
    美濃鎮○○街（支線）由南往北方向行駛，途經該路與福美路無號誌交岔路口時
    ，本應注意汽車駕駛人行至無號誌交岔路口時，支線道車應暫停讓幹線道車先行
    ，並應注意車前狀況，隨時採取必要之安全措施，以避免危險之發生，而當時天
    氣晴天，日間白然光線，柏油路面平直，並無障礙物或其他缺陷，且依其智識、
    能力，亦無不能注意之情事，詎王甲○○竟疏未注意讓幹線道（福美路）之車輛
    先行，且疏未注意車前狀況，適有林福根駕駛車牌號碼：八五五─０六三九號重
    型機車，沿幹線道之福美路由西向東行至該交岔路口處，亦疏未注意行經無號誌
    交岔路口應減速慢行及注意車前狀況，王甲○○見狀後煞避不及，致其駕駛之自
    小客車左前方車頭（保險桿）撞擊林福根駕駛之機車，因而使林福根於遭受撞擊
    人車倒地後，受有頭部外傷、臉、右小腿多處裂傷、右側脛骨腓粉開放性骨折併
    皮膚壞死之傷害。王甲○○於肇事後被發覺前，主動向前往醫院查詢之高雄縣警
    察局旗山分局美濃分駐所警員劉運國自首，並坦承肇事接受裁判。
二、案經林福根訴由臺灣高雄地方法院檢察署檢察官偵查起訴。
    理  由
一、訊據上訴人即被告王甲○○，對於右揭時、地在未依規定讓幹線道車輛先行之情
    況下，即貿然駕車行駛，且又疏未注意車前狀況，致其所駕駛之自用小客車左前
    方車頭撞擊告訴人林福根所駕駛之機車，使林福根於遭受撞擊人車倒地後，受有
    前開傷害之事實，供承不諱，核與告訴人林福根指訴情節相符，並有警製道路交
    通事故調查報告表一份、肇事現場及雙方車損照片在卷可稽；而告訴人林福根因
    本件車禍而受有事實欄所載傷害之事實，亦有驗傷診斷證明書二份附卷足佐。按
    汽車駕駛人行至無號誌交岔路口時，支線道車應暫停讓幹線道車先行，並應注意
    車前狀況，隨時採取必要之安全措施，以避免危險之發生，道路交通安全規則第
    一百零二條第一項第二款前段及第九十四條第三項分別定有明文，此為一般駕駛
    人應注意並能注意之事項，而本件車禍發生當時天氣晴天，日間自然光線、柏油
    路面平直，並無障礙物或其他缺陷，有上開道路交通事故調查報告表及肇事現場
    照片在卷可稽，詎被告竟未依規定讓幹線道車輛先行之情況下，即貿然駕車行駛
    ，且又疏未注意車前狀，致其駕駛之自用小客車左前方車頭撞擊告訴人駕駛之機
    車而肇事，其駕車行為顯有過失，灼然甚明，即本件車禍經送台灣省高屏澎區車
    輛行車事故鑑定委員會鑑定，亦認定「甲○○駕駛小客車支線道車未讓幹線道車
    先行，為肇事主因，林福根駕駛重機車未注意車前狀況，為肇事次因」等語，有
    該會八十八年九月三日高屏澎鑑字第一一三八號函及鑑定意見書各一紙在卷足憑
    。雖本件告訴人騎車行經無號誌之交岔路口未減速慢行，作隨時停車之準備，又
    疏未注意車前狀況，就本件車禍事故之發生與損害之擴大，均與有過失，惟此仍
    不能卸免被告之過失罪責，而被告未盡其前開注意義務肇事致告訴人受有前開傷
    害，兩者間顯有相當因果關係。本件事證已臻明確，被告過失傷害之犯行，洵堪
    認定。
二、被告王甲○○駕車過失撞傷他人，核其所為，係犯刑法第二百八十四條第一項前
    段之普通過失傷害罪。又被告於肇事後，犯罪未被發覺前，即主動向前往現場查
    詢之高雄縣警察局旗山分局美濃分駐所警員劉運國自首，並坦承肇事，接受裁判
    一節，有警製之道路交通事故調查報告表載述明確，應依刑法第六十二條前段規
    定，減輕其刑。
三、原審因而適用刑法第二百八十四條第一項前段、第六十二條前段、第四十一條，
    罰金罰鍰提高標準條例第一條前段、第二條之規定，並審酌被告未依規定讓幹線
    道車輛優先通行情況下，即貿然駕車行駛，且又疏未注意車前狀況而肇事，犯後
    迄今尚未與告訴人達成民事和解，惟犯後坦承犯行，態度尚稱良好及告訴人騎車
    行經無號誌之交岔路口未減速慢行，作隨時停車之準備，又疏未注意車前狀況，
    就本件車禍事故之發生與損害之擴大，均與有過失等一切情狀，量處有期徒刑三
    月，並諭知如易科罰金以三百元折算一日，其認事用法，均無不合，量刑亦屬適
    當。被告上訴意旨，以原審量刑過重，指摘原判決不當，並無理由，應予駁回。
據上論結，應依刑事訴訟法第三百六十八條，判決如主文。
本案經檢察官陳新慶到庭執行職務。
中    華    民    國     八十九     年       三       月      八        日
                              臺灣高等法院高雄分院刑事第七庭
                                  審判長法官  李文雄
                                        法官  郭雅美
                                        法官  黃憲文
右正本證明與原本無異。
不得上訴。
                                      書記官  黃全忠
中    華    民    國     八十九     年       三       月      十        日
附錄：本判決論罪科刑法條：刑法第二百八十四條第一項前段
因過失傷害人者，處六月以下有期徒刑、拘役或五百元以下罰金。
                                                                        Ａ


司法院資訊處製作；財團法人民間司法改革基金會備份。
